【裁判字號】    98,消債更,292
【裁判日期】    981030
【裁判案由】    更生事件
【裁判全文】
臺灣士林地方法院民事裁定           98年度消債更字第292號
聲  請  人
即  債務人  甲○○
上列聲請人因聲請更生事件，本院裁定如下：
    主  文
聲請駁回。
聲請費用由聲請人負擔。
    理  由
一、按債務人與金融機構協商成立者，不得聲請更生或清算，但
    因不可歸責於己之事由，致履行顯有重大困難者，不在此限
    ；本條例施行前，債務人依金融主管機關協調成立之中華民
    國銀行公會會員辦理消費金融案件無擔保債務協商機制與金
    融機構成立之協商，準用前項之規定，消費者債務清理條例
    第151 條第5 項、第6 項分別定有明文。
二、本件聲請人向本院聲請更生，雖主張：其有不能清償債務情
    事，於消費者債務清理條例施行前，曾依照中華民國銀行公
    會會員辦理消費金融案件無擔保債務協商機制與金融機構成
    立協商，且其無擔保或無優先權之債務總額未逾新臺幣（下
    同）1,200 萬元，復未經法院裁定開始清算程序或宣告破產
    。惟其每月收入僅約4 萬3,000 元，依協商條件每月需償還
    1 萬7,437 元，但其每月必要支出已達3 萬3,539 元，因此
    認為原方案之條件過苛，已經超越聲請人能力，致無法履行
    原協商方案，故依消費者債務清理條例第151 條第5 項但書
    聲請更生云云。
三、惟查：聲請人每月約4 萬3,000 元之薪資，扣除每月依前揭
    協商方案應支付債權人1 萬7,437 元外，尚餘約2 萬5,563
    元。聲請人目前居桃園縣，有聲請人提出之租賃契約影本（
    見本院卷第31至32頁）在卷可參，應堪採信。按內政部公布
    98年最低生活費標準，臺灣省每人每月為9,829 元，縱計入
    聲請人自陳扶養父親李鵬每月1 萬元及子周易綸4,000 元，
    前揭金額仍足供聲請人與應受扶養人基本生活所需。況依聲
    請人父親李鵬之全戶戶籍謄本（見本院卷第78頁）可知，李
    鵬至少有4 位扶養義務人，聲請人主張其每月負擔1 萬元之
    扶養費用，未舉證以實其說，聲請人是否實際支出該筆費用
    顯有疑義。是聲請人主張原協商方案條件過苛，超越其清償
    能力云云，並非可採。綜上所述，聲請人就前揭協商方案，
    並無履行顯有重大困難之情事可言。準此，本件聲請更生事
    件，並不符合消費者債務清理條例第15 1條第5 項但書之規
    定，且上開欠缺又屬無從補正，依上說明，自應駁回其聲請
    。
四、爰裁定如主文。
中    華    民    國    98    年    10    月    30    日
                  民事第二庭  法      官  王怡雯
上為正本係照原本作成。
如不服本裁定，應於裁定送達後10日內，以書狀向本院提出抗告
，並繳納抗告費新臺幣1千元。
中    華    民    國    98    年    10    月    30    日
                              書  記  官  周嫣蘋


司法院資訊處製作；財團法人民間司法改革基金會備份。
